【裁判字號】    96,交聲,1481
【裁判日期】    970313
【裁判案由】    違反道路交通管理處罰條例聲明異議
【裁判全文】
臺灣臺北地方法院交通事件裁定        96年度交聲字第1481號
原處分機關  臺北市交通事件裁決所
異  議  人
即受處分人  甲○○
上列異議人即受處分人因違反道路交通管理處罰條例案件，對於
臺北市交通事件裁決所民國96年11月15日所為之處分（原處分案
號：北市裁二字第裁22-AD0000000號），聲明異議，本院裁定如
下：
    主    文
異議駁回。
    理    由
一、按汽車行駛於道路上，其汽車駕駛人或前座乘客未繫安全帶
    者，處駕駛人新臺幣（下同）1500元罰緩；其實施及宣導辦
    法，由交通部定之。行車前，駕駛人即前座乘客均應繫妥安
    全帶。道路交通管理處罰條例第31條第1項，道路交通安全
    規則第89條第1項第5款分別定有明文。
二、本件異議人即受處分人甲○○於民國96年9月23日13時43分
    許，駕駛車號CK-0507號自用小客車行經臺北市○○路○段時
    ，因右前座乘客未繫安全帶，經臺北市政府警察局交通警察
    大隊所屬員警依法採證，以受處分人有前揭違規行為而逕行
    舉發，嗣受處分人雖於應到案日期前提出申訴，惟經原處分
    機關函請舉發單位調查結果，仍認受處分人確有前開違規行
    為，原處分機關乃據以依道路交通管理處罰條例第31條第1
    項規定，於96年11月15日裁處受處分人罰鍰1500元。
三、異議人聲明異議理由固坦承於上揭時間，駕駛上開自小客車
    行經上述地點，惟辯稱：異議人於前揭時、地，駕駛上開自
    小客車行經上開舉發地點時，右前座係乘坐其子，且其所有
    車輛底盤較低，加上小孩身高較低，因此造成視覺上未繫安
    全帶之錯覺；且其相當了解交通法規，況乘坐者為自己小孩
    ，不會使其陷於不安全之狀態云云。
四、經查，異議人雖堅決否認有前開違規行為。惟本院函請舉發
    機關檢送清晰之舉發彩色照片，經檢視舉發照片後，明顯可
    見當時異議人所駕駛之上開車輛右前座乘客確係穿著紅色上
    衣之兒童，而駕駛人繫有淺灰色之安全帶，交相比對下，更
    加確認其右前座乘客顯然未繫扣安全帶。是本件違規事實明
    確，異議人所辯，與事實不符，委無可採。
五、綜上，本件異議人於前揭時、地駕駛上開自小客車，於行經
    前開舉發地點時，其右前座乘客有未依規定繫扣安全帶之違
    規事實，洵堪認定。從而，原處分機關依前揭道路交通管理
    處罰條例第31條第1項規定，裁處異議人罰鍰1500元，核無
    違誤，本件異議為無理由，應予駁回。
據上論斷，應依道路交通案件處理辦法第19條，裁定如主文。
中    華    民    國    97    年    3    月    13    日
                  交通法庭  法  官   張文俊
以上正本證明與原本無異。
如不服本裁定，應於裁定送達後5日內，向本院提出抗告狀。
                            書記官   陳鳳瀴
中    華    民    國    97    年    3    月    13    日


司法院資訊處製作；財團法人民間司法改革基金會備份。
